

DATOS PERSONALES

- Nombre Charles A. Rojas Garay
- ♠ Dirección Calle Cerdeña 125 Lima
- Número de teléfono +51956965777
- Correo electrónico dr.charlesrojas@gmail.com

HABILIDADES

Responsabilidad Liderazgo Trabajo en equipo

IDIOMAS

Español Inglés Portugués

CHARLES A. ROJAS GARAY

Médico cirujano egresado de la Universidad Científica del Sur, con diplomado en Auditoría médica. Cuenta con más de 5 años de experiencia desempeñándose en las más prestigiosas instituciones del sector salud a nivel público y privado, en áreas de emergencia, medicina ocupacional, telemedicina y consultoría. Profesional responsable, con capacidad de liderazgo y trabajo en equipo que toma la iniciativa, capaz de identificar problemas y crear soluciones.



EXPERIENCIA LABORAL

oct. 2022 - Presente Médico evaluador / ocupacional

Centro Médico SANNA Miraflores

Área: Salud Ocupacional Cargo: Médico evaluador Funciones realizadas: * Atención de pacientes en consultorio de medicina. * Evaluación medico ocupacional, control preventivo de salud, chequeo preventivo oncológico.

* Elaboración de informes médicos.

feb. 2021 - dic. 2023 Médico tratante

ESSALUD- HOSPITAL E. REBAGLIATI MARTINS

Funciones realizadas: * Manejo de emergencias médicas. * Atención de pacientes a domicilio. * Brindar indicaciones médicas. * Traslado de pacientes críticos en ambulancia. * Coordinación de referencias.

jun. 2022 - feb. 2023 **Médico tratante**

MAPFRE

Área: Telemedicina - Call salud Cargo: Médico tratante Funciones realizadas: * Orientación telefónica * Atención de consultas médicas. * Prescripción de medicamentos. * Coordinación de referencias.

may. 2020 - feb. 2021 **Médico tratante**

ESSALUD- HOSPITAL OCTAVIO MONGRUT MUÑOZ

Área: Hospitalización COVID19 Cargo: Médico tratante Funciones realizadas: * Atención de pacientes en hospitalización. * Manejo de intercurrencias hospitalarias. * Brindar indicaciones médicas. * Elaboración de notas de ingreso y epicrisis.

jun. 2019 - jul. 2021 Médico Asistente de Pediatría

CLÍNICA ANGLO AMERICANA - BRITISH AMERICAN HOSPITAL

Área: Hospitalización Pediatría Cargo: Médico Asistente de Pediatría Funciones realizadas: * Atención de pacientes en hospitalización. * Manejo de intercurrencias hospitalarias. * Brindar indicaciones médicas. * Elaboración de notas de ingreso y epicrisis.

Elaboración de notas de ingreso y epicrisis.

may. 2018 - jun. 2019 Médico SERUMS

CENTRO DE SALUD RANRACANCHA - MICRORED RANRACANCHA

Funciones realizadas: * Responsable de estrategias de 5 puestos de salud. * Coordinador de estrategias: Daños no transmisibles, Adulto Mayor, Salud Ocular. * Atención de pacientes en consultorio de medicina. * Atención de emergencias y referencias.



EDUCACIÓN

mar. 2010 - dic. 2017

Titulado en Medicina Humana: Médico cirujano Universidad Científica Del Sur abr. 2018 - oct. 2018

Diplomado en Auditoria Médica

Universidad San Luis Gonzaga



CURSOS

feb. 2023	Curso de manejo del cáncer diferenciado de tiroides en el primer nivel de atención Comité de Salud Pública del Consejo Regional III - Lima
jun. 2023	Factores que influyen en la salud mental del personal de salud Comité de Salud Pública del Consejo Regional III – Lima
sept. 2022	Manejo de víctimas múltiples Escuela de emergencia Gerencia de Oferta Flexible de Essalud



2019

CERTIFICADOS

Soporte Vital Básico - Basic Life Support (BLS)

Escuela de emergencia Gerencia de Oferta Flexible de Essalud

Soporte Vital Avanzado Pediátrico – Pediatric Advance Life Support (PALS)

Proveedor American Heart Association - Clínica Anglo Americana